# 债务重组

提问人：ruiermin 时间：2023-10-31 15:40:00
请教陈版，公司有一笔逾期债权，今年签订债务协议，约定以固定资产作价抵消部分债务，剩余债务分 5 年偿还，公司账面按债务重组处理，根据分期约定确认长期应收款，请问期末这笔应收款应该按原应收货款计算账龄还是重新确认账龄，如果对方按新协议约定还款应如何计提坏账损失？

回答人：chenyiwei
一般情况下，涉及债务重组的应收款项应采用个别认定法而不是账龄法计提准备，因此账龄对于此类应收款项坏账准备的计提相关性不大。
实务中，基于谨慎考虑，对涉及债务重组的应收款项一般应当谨慎多提坏账准备。如果一定要采用账龄法计提（如前所述，账龄法很可能是不恰当的），则建议采用原重组债权的账龄延续计算。